臺灣高等法院臺中分院刑事判決　　　　　　　　　　九十年度上訴字第二二三四號
　　上　訴　人　臺灣台中地方法院檢察署檢察官
　　上　訴　人
　　即　被　告　乙○○
　　選任辯護人　葉涵德
右上訴人因殺人未遂等案件，不服臺灣台中地方法院八十九年度訴字第二五二四號中
華民國九十年十月二日第一審判決（起訴案號：臺灣台中地方法院檢察署八十九年度
偵字第七五一一號），提起上訴，本院判決如左：
    主      文
原判決關於乙○○部分撤銷。
乙○○無罪。
    理      由
一、公訴意旨略以：被告乙○○於民國（下同）八十九年二月七日二十時三十八分許
    ，與女友何美惠及姓名年籍不詳之成年男子四人，一同至台中縣豐原市○○○街
    二十八號「閤家歡」庭園式ＫＴＶ二○六包廂唱歌消費。同日二十三時許，在該
    ＫＴＶ六○一包廂消費之李佩如、張雅嵐、辛○○三人，至包廂外之公共電話亭
    打電話時，適遇與乙○○一同在二０六包廂消費之不詳姓名年籍男子二人，欲向
    李佩如搭訕遭拒，遂與辛○○有言語衝突，心懷怨恨，因見李佩如、張雅嵐、辛○○三人走進六○一包廂，乙○○即與上開不詳姓名年籍之四名成年男子，共同
    基於傷害人之身體之犯意聯絡，於二十三時十五分許，分持不詳刀械及銳器 (無
    證據證明係槍砲彈藥刀械管制條例之刀械)至該ＫＴＶ六○一包廂前欲找辛○○
    等人教訓、報復。而與李佩如同包廂之戊○○、己○○、辛○○、丁○○、庚○○、癸○○、丙○○、壬○○、洪永錩、詹成章等人，亦因戊○○之女友李佩如
    遭不詳之人搭訕，陸續至六０一包廂外，欲找搭訕之人理論，雙方人員於六○一
    包廂前空地遭遇，乙○○及不詳姓名男子四人即分持不明刀械、銳器，接續朝戊○○、己○○、辛○○、丁○○、庚○○、癸○○、丙○○、壬○○、洪永錩等
    人砍、刺，戊○○、己○○、辛○○、丁○○、庚○○、癸○○、丙○○、壬○○等人，因閃避不及，分別遭刺傷或砍傷。其中，戊○○受有腹部穿刺併腸繫膜
    出血、雙側胸腔穿刺併發血胸、六處背部穿刺傷、右下肢無力之傷害；己○○則
    受有胸部挫傷，頸部撕裂傷、背部撕裂傷之傷害；辛○○受有兩側胸部多數裂傷
    、兩側胸部血胸等傷害；丁○○受有腹部、背部、臀部、上肢等多處穿刺傷之傷
    害；庚○○受有右前胸皮膚（含胸肌肉）撕裂傷等傷害；癸○○受有胸部穿刺傷
    並氣血胸之傷害；丙○○受有左上臂切割傷之傷害；壬○○受有右背深撕裂傷之
    傷害；洪永錩則左手臂遭砍一刀（未提出告訴）。而乙○○於上揭傷害攻擊中，
    亦遭不詳姓名之男子，以不詳銳器刺向乙○○右眼，致乙○○受有右眼開放性外
    傷之傷害，目前右眼已無光感而毀敗失明，且無康復之可能。乙○○受傷後，即
    由其同夥架離，現場一哄而散。嗣經警方據報前往處理，始循線於行政院國軍退
    除役官輔導委員會台中榮民總醫院查獲乙○○，因認被告乙○○犯有刑法第二百
    七十一條第二項、第一項之殺人未遂及第二百七十七條第一項之傷害罪嫌云云。
二、按犯罪事實應依證據認定之，無證據不得推定其犯罪事實，刑事訴訟法第一百五
    十四條定有明文，又認定不利於被告之事實，須依積極證據，苟積極證據不足為
    不利於被告事實之認定時，為有利於被告之認定，更不必有何有利之證據（最高
    法院三十年上字第八一六號判例參照），再認定犯罪事實所憑之證據，雖不以直
    接證據為限，間接證據亦包括在內；然無論直接或間接證據，其為訴訟上之證明
    ，須於通常一般之人均不致於有所懷疑，而得確信其為真實之程度者，始得據之
    為有罪之認定（最高法院七十六年台上字第四九八六號判例參照）。
三、本件公訴人認被告犯罪不外以被告犯罪事實業據告訴人戊○○、己○○、辛○○、丁○○、庚○○、癸○○、丙○○指訴及證人壬○○、洪永錩、詹成章、李
    佩如、張雅嵐等人證述在卷，並有診斷證明書、監視錄影帶一捲、照片二十七張
    在卷可稽。被告當天所在之包廂係可容納十人之中型包廂，所點菜色高達七樣
    、ＫＴＶ且招待小菜拼盤一盤、水果三盤、烏龍茶二壺。被告與證人池錦淼交
    情並不深，案發當時參與打鬥者多人且持兇器，被告既有女友陪同，豈會棄友於
    不顧而為不熟識之朋友介入勸架之理。被告續單時間至當日晚上十一時三十一
    分始結束，何以提早十五分鐘即離開，且就提前離開之因與證人何美惠所供不合
    。依扣案錄影帶所示被告係與滋事之數名不詳姓名男子共同出入，受傷後亦經
    該等不詳姓名者攙扶離去等為據。訊據被告乙○○堅決否認犯右開罪行，辯稱：
    當天伊係與女友何美惠二人單獨在二○六包廂唱歌，嗣於晚上十一時多時，因為
    朋友沒有過來，我們剛好歌都唱完了，買單要離開時，聽到吵架聲，才前往勸架
    ，即遭刺傷眼睛，隨即由一不詳男子攙扶至ＫＴＶ門口，再由何美惠陪同坐上計
    程車，送往省立豐原醫院，嗣再轉其他醫院治療，錄影帶上根本沒有伊之出入，
    李佩如說與她們搭訕的人是在二○二包廂，況且告訴人所言先後不一互相矛盾等
    語。經查：於警訊中證人戊○○證述：我於八十九年二月七日下午七時許前往豐
    原市○○○街二十八號「閤家歡」庭園式ＫＴＶ六○一包廂內唱歌，因辛○○告
    訴我有人向我女友李佩如搭訕，於是八十九年二月七日下午十一時十五分許，我
    和廂內唱歌的己○○、辛○○等共約六、七人出去包廂外瞭解狀況，一走出包廂
    約三、四步便遇上對方，我還未說話便被一名穿白色上衣之男子用腳踢到我的肚
    子，因很痛所以倒在地上，便被他們三人打，打了約一、二分鐘便被一人抓住頭
    髮控制行動，而另一名男子則持不明凶器刺我背部，然後一人說快走，他們就離
    開了，我的腹部穿刺併腸繫膜出血、雙側胸腔穿刺併發血胸、六處背部穿刺傷、
    右下肢無力，是乙○○持不明兇器殺傷我的等語。證人己○○證述：我於八十九
    年二月七日下午八時許，與壬○○前往豐原市○○○街二十八號「閤家歡」庭園
    式ＫＴＶ六○一包廂內唱歌，慶祝我哥哥戊○○生日，因辛○○告訴我哥哥有人
    向他的女友李佩如遭二名不詳姓名男子搭訕，於是在八十九年二月七日下午十一
    時十五分許，我和哥哥戊○○及辛○○、丁○○、庚○○等人走出去包廂外瞭解
    狀況，一走出包廂約三、四步便遇上對方，我哥還未說話便被一名穿白色上衣之
    男子用腳踢倒，之後便打起來，隨後我即遭白色上衣之男子刺傷我的喉嚨及背部
    ，對方見我們受傷便走了，警方所調口卡片乙○○經我指認案發時有在場和我們
    打架。乙○○有以拳頭打我的胸部及右臉等語。證人辛○○證述：我於八十九年
    二月七日下午八時許，前往豐原市○○○街二十八號「閤家歡」庭園式ＫＴＶ六
    ○一包廂內唱歌，直到下午十一時左右和李佩如、張雅嵐一起去打電話，打好之
    後要返回包廂時遇到三名男子向李佩如搭訕，李佩如稱不認識你們你們還要找她
    唱歌，對方問我是否李佩如的男朋友，我稱不是，是朋友，我就將李佩如張雅嵐
    帶回包廂內，我就將情況告訴戊○○，之後我和戊○○、己○○及丁○○、庚○○、癸○○、吳廷基、壬○○等人走出包廂，一走出包廂即遭對方持不明凶器約
    一尺左右刺傷，我遭刺傷後倒地，之後的情形，我就不知道，是乙○○刺傷我的
    等語。證人丁○○證述：我於八十九年二月七日下午前往豐原市○○○街二十八
    號「閤家歡」庭園式ＫＴＶ六○一包廂內唱歌，到八十九年二月七日下午十一時
    十五分許我們包廂內約六、七人一出去，便遭五個男子毆打，有三人抓住我，然
    後由一名頭髮中分之男子則持彈簧刀，刺傷我的腹部一刀、後腰一刀、左大腿一
    刀、背部一刀、左腋下二刀、右手腕一刀、屁股三刀，之後便走了，我不認識乙○○，乙○○沒有刺傷我，但他有抓住我讓一名頭髮中分之男子刺傷我等語。證
    人庚○○證稱：我於八十九年二月七日二十時許，因戊○○生日邀我前往豐原市
    ○○○街二十八號「閤家歡」庭園式ＫＴＶ六○一包廂內唱歌，到八十九年二月
    七日二十三時許因肚子餓，欲前往櫃台買泡麵吃，但出去，便發現辛○○、丁○○倒在地上，而戊○○正被兩名不詳姓名男子抓住，而由一名男子身高約１７０
    公分、中等身材、臉圓、短髮，持不明凶器刺傷，而該名男子看我走出來便朝我
    右前胸刺了一下，我叫他們不要打了便走回包廂內叫他們不要出來，約十分鐘後
    才出來察看，並通知救護車將傷者送醫，是乙○○刺傷我和戊○○，而辛○○、
    丁○○我沒看到是何人刺傷等語。證人癸○○證稱：我於八十九年二月七日下午
    十時三十分許，前往豐原市○○○街二十八號「閤家歡」庭園式ＫＴＶ六○一包
    廂內唱歌慶祝戊○○生日，直到八十九年二月七日下午十一時許看到包廂內的人
    走出去，我也跟者出去，一出去我就被人刺了一刀，我便跑到樹旁躲著，約三分
    鐘後我出來看見丁○○、己○○倒在地上，他們被何人刺傷，我就不知道了等語
    ，我不確定是否乙○○刺傷我等語。證人丙○○證稱：我於八十九年二月七日二
    十時三十分許，與詹成章前往豐原市○○○街二十八號「閤家歡」庭園式ＫＴＶ
    六○一包廂內唱歌，直到八十九年二月七日二十三時十五分許，遭四名不詳姓名
    男子闖進包廂內持開山刀砍我們包廂內的男孩子，我及戊○○、己○○三人受傷
    ，另外有五人受傷，但我不認識，隨即由詹成章打電話報警及叫救護車，我均不
    認識該四名不詳姓名男子，四人身高約１６５公分左右，大概二十歲左右、一人
    穿白色外套，黑色長褲、中等身材，一人戴白帽子、微胖、白色外套、藍黑色長
    褲，另外二人特徵不詳，乙○○沒有毆打砍殺我，不知道乙○○有無毆打我的朋
    友及攜帶凶器等語。證人洪永錩證述：八十九年二月七日二十時三十分許，我與
    朋友約十人在閤家歡ＫＴＶ六○一包廂內唱歌，包廂內的二名女孩子從外面進來
    告訴戊○○說有人要搭訕她們，約二十三時十五分許有人要從包廂內出去，當他
    一開門，便遭不詳姓名男子持匕首向他猛刺，這時包廂內的人就往外衝，我也不
    例外，當我衝出包廂後看到一名男子手持匕首見到人就殺，於是我再進入包廂欲
    找東西去幫忙時被我女朋友阻止了，行凶者共有四人，都不認識，對方有一人受
    傷，現場混亂未看清楚，但錄影帶內見乙○○與行凶之凶手一起離去等語。證人
    詹成章證稱：我於八十九年二月七日二十三時許，與朋友約十人在閤家歡ＫＴＶ
    六○一包廂內唱歌，當時包廂內的二名女孩子從外面進來告訴戊○○說有人要搭
    訕她們，約二十三時十五分許時有人要從包廂內出去，當他一開門，便遭不詳姓
    名男子持匕首向他猛刺，這時包廂內的人就往外衝，我也不例外，當我衝出包廂
    後看到一名男子手持匕首見到人就殺，於是我再進入包廂欲找東西去幫忙我的朋
    友，當我找到出去時，已不見該名男子，行凶者有四人，都不認識，乙○○未毆
    打或砍殺我，有毆打我的朋友，但現場混亂，我不知道誰被打，我不瞭解乙○○
    有無攜帶凶器等語。證人李佩如證述：我於八十九年二月七日十九時許，與男朋
    友戊○○及張雅嵐、吳基廷、辛○○共五人前往豐原市○○○街二十八號「閤家
    歡」庭園式ＫＴＶ六○一包廂內唱歌慶祝戊○○生日，直到八十九年二月七日下
    午十一時許我和張雅嵐、辛○○三人往包廂外打公用電話時，遭到二名姓名不詳
    男子向我搭訕，說好像在那見過我，其中一名戴帽子之男子隨即將與我搭訕之男
    子拉開，在拉開當時曾與辛○○談話，問辛○○是否我的男朋友，辛○○回稱不
    是，便互相瞪了一眼，隨後我和張雅嵐、辛○○三人回六○一包廂，而對方則回
    二○二包廂。進去包廂後辛○○就告訴戊○○說外面有人要和李佩如搭訕，戊○○便說我們出去看看約五、六人一起出去，但出包廂走沒有多久便遇見對方。對
    方約四、五人，雙方一言未發，對方馬上踢了戊○○一腳，戊○○跌倒在地上，
    雙方便開始打架。場面混亂我也跌倒在地上，上面有人打架我看不到現場情況，
    未看到對方的人持何種凶器，乙○○不是和我搭訕的人等語。證人張雅嵐證述：
    八十九年二月七日二十時三十分許，我與朋友在閤家歡ＫＴＶ六○一包廂內唱歌
    ，當時我與李佩如辛○○到外面打電話時，我們正在講電話時，有二名男子來搭
    訕李佩如，邀請她到同去包廂唱歌，因為我們不認識他們就回絕他們，但辛○○
    一面走回包廂一面和他們互瞪而且口中唸唸有詞，在我們進入包廂後，辛○○就
    告訴戊○○說明此事，並邀男伴要前去教訓對方，但他們走出包廂沒有兩步就遭
    對方砍殺，我們目睹事情不對欲出門時，丙○○跑回來關起門叫我們不要出去，
    大約一分鐘後我就出去，看見有人受傷躺在地上，然後我很緊張的找李佩如，一
    直找到門口才發現李佩如戊○○在一起，而戊○○已經受傷，在現場我只看到二
    人行兇，事後看錄影帶有五男一女，因為我不認識對方所以沒有注意看，不知道
    搭訕之人是那一個包廂等語。證人吳廷基證稱：我於八十九年二月七日二十一時
    許，因戊○○生日邀我前往豐原市○○○街二十八號「閤家歡」庭園式ＫＴＶ二
    ○六包廂內唱歌，到當日二十三時左右，癸○○打開門而遭該二名不詳姓名男子
    持藍波刀進入，以藍波刀砍殺癸○○，之後該二名男子離去，我們包廂內之男子
    約十名追出，一追出發現他們多了三人，總共五人，一起砍殺我們，乙○○就是
    砍殺癸○○的人等語。證人壬○○證稱：因我見同行之朋友被刺要架開兩方而遭
 對方刺傷後背，對方是拿類似匕首的刀子，凶手戴帽子穿風衣，約１７５公分，
    身材高瘦，當時極混亂並未看清凶手，人數約四、五人，行兇現場未看清楚是否
    乙○○，但錄影帶內見他與行兇者一同離去等語。於偵查中證人李佩如證稱：當
    天被二人搭訕，我不知道是那一間包廂，但張雅嵐有看見是二○二包廂，有看到
    與我搭訕的同一批人過來就開打，沒有看到當時毆打的情形，乙○○有無在裡面
    ，無法確定等語。證人壬○○證稱：當天因戊○○生日一起去唱歌，案發時戊○○等人先出去，我跟在他們後面出來，看到他們開打，我就回包廂叫洪永錩、吳
    廷基出來幫忙，出來後看到一位穿風衣的砍傷丁○○，我就過去抱住穿風衣的人
    ，後來我也被砍一刀，就跑出去躲起來，有二人砍傷我們，我被砍一刀，不知是
    何人砍的等語。證人丙○○證稱：對方有五人，我有被砍一刀，是開山刀砍的，
    未見到乙○○，不是乙○○砍的等語。證人戊○○、己○○、辛○○、丁○○、
    庚○○均證稱：乙○○有持刀砍伊等等語。於原審審理中證人壬○○證述：當我
    出去的時候，我看到壹個戴帽子穿風衣的人在刺我的朋友丁○○，即偵卷七十四
    頁中相片所示戴帽子穿風衣的人，我就跑過去抱住他，其中不詳的人就拿尖銳的
    東西刺我的背部，刺了之後我就跑到躲起來，我並沒有傷害乙○○，我沒有看到
    乙○○打我的同伴，因為他在庭院前面，我躲到庭院在後面沒有看過他等語。證
    人戊○○證稱：乙○○當時拿刀子刺我背後，我有看到，另外有壹個人拉我頭髮
    等語。證人己○○證述：我出來的時候有看到他在刺我哥哥戊○○，大概拿十五
    公分的刀子刺我哥哥，對方有四、五個人，我當時跟另外壹個人在打，刺我哥哥
    的人之前也有刺我一刀，刺我左臂，我們兩個當時只是出來看，都沒有拿東西等
    語。證人辛○○證稱：當時我出去的時候戊○○兄弟已經被四、五個人圍毆，只
    有二、四個人有拿刀，我有看到乙○○拿刀刺戊○○，我要過去的時候，被兩個
    人架走，有壹個人從我背部刺我一刀，我倒地的時候有看到他拿刀子，至於是否
    是乙○○刺我的我不確定等語。證人癸○○證稱：在包廂唱歌的時候發現唱歌的
    人很少，我就想要出來看看，我從包廂出來的時候，就發現有壹個人過來從我的
    右腹部刺我一刀，這個人不是乙○○，我被刺後就跑到樹下躲起來，我有看到壹
    個人抓著戊○○的頭髮，沒有看到乙○○等語。證人詹成章證稱：我出來，看到
    對方四個男生，一個女生，有兩個拿刀，看到人就砍，乙○○是其中拿刀子的人
    之一，戊○○兩兄弟已經躺在地上，我當時要過去，就有人持刀刺丙○○左手臂
    等語。證人丁○○證稱：因為我站在亮處有看到乙○○，我有被他攻擊，我走出
    去包廂後，就看到已經有人打架了，我出去看情況，就被他拉去打了，他們那夥
    大概有四、五個人，我被兩人抓住，乙○○是正面拿刀子刺我腹部、背部及手，
    印象中有三個人有拿刀子，刀子大約長二十公分等語。證人詹成章證述：我在六
    ○一包廂門口看，那時看到四、五個人在打他們，乙○○是其中之一，我看到壬○○的時候，他已經被刺傷了，也是在六○一包廂的前面等語。於本院審理時證
    人戊○○證述：我只知道，我倒在地上後，被告往我的大腿刺了我一刀等語。證
    人己○○證述：我是正面與穿白色上衣的人對打，他不可能砍到我的背部，被告
    有砍到我，我有目睹被告持刀刺戊○○，戊○○倒地後是否被告持刀刺他，我看
    不太清楚等語。證人庚○○證稱：是被告持刀刺傷我的，他從我的面前砍下去，
    當時我一人走出包廂，被告就砍我，然後我又走入包廂，被告當時穿什麼衣服我
    沒有印象。我也有看到被告拿刀砍戊○○，還有壹個穿白色衣服的人抓住戊○○
    的頭髮，被告砍他，接著被告就砍我了，然後我就進去了等語。證人丙○○證述
    ：我出去看到戊○○被砍，當時有人抓住戊○○，被告拿刀捅戊○○，我要跑我
    也被他們砍了，我就跑到旁邊去了，當時我看到有四人，只有被告拿一支刀，當
    時被告穿何種顏色的衣服，我沒有印象等語。證人壬○○證述：我沒有看到被告
    持刀砍人，我出去時看到丁○○被戴帽子的人砍，我就過去抱住刺他的人，然後
    我的後面就被刺了等語。證人詹成章證稱：我有看到被告持刀去刺戊○○，因為
    戊○○當時被人家抓住，事情過了那麼久了，我已不清楚了，我知道現場乙○○
    有在場等語。證人李佩如證稱：我沒有看到被告，但事後我看錄影帶上有參與毆
    打的人架著被告出去，當時是偵查卷第七十三頁照片上穿背心的人先跟我搭訕的
    等語。證人癸○○證稱：事後我聽戊○○說乙○○有持刀砍他，我並沒有看到，
    當時暗暗的我沒有看清楚，未看到乙○○拿武器，可以確定完全不是乙○○砍我
    ，對我警訊及原審所言沒有意見，核證人上開證述非惟先後不一，且就被告是否
    在場、有無持刀參與砍殺、持何種刀械、幾人持刀、殺人情節等所述亦不一，苟
    如證人戊○○上開警訊所述行兇者刺伊後其中一人即說快走，他們就離開了，則
    被告又怎會再砍傷其他人，證人己○○上開警訊所稱：被告以拳頭打其胸部及右
    臉，係遭著白色上衣者刺傷，被告當日並非穿白色上衣，係著黑色衣服 (詳卷附
    翻拍照片 )，況被告既持刀，又豈會以拳頭毆打證人，若被告確有持刀在場參與
    殺人，何以會有上開不同之證述，證人戊○○等所述尚難遽加採信。況證人戊○○、己○○身上所受之傷均似為同一種兇器所致，僅二人之傷無法，確認為同一
    種兇器，有童綜合醫院（九一）童醫字第五三四號函在卷可參。次查依卷附錄影
    帶翻拍之照片顯示被告並無與穿背心（與李佩如搭訕者）及戴鴨舌帽者（持刀殺
    人者）一起進入ＫＴＶ，受傷後亦僅由穿背心者扶持被告離開至大廳，證人何美
    惠且堅稱係伊一人送被告就醫，並無證據證明在場行兇者有一起送被告就醫之情
    事，被告既出面調和而被刺傷眼睛，由未受傷者一人扶持，並不悖常情，尚難以
    此即認被告與行兇者係同夥，再查證人何美惠於警訊中證稱：我和乙○○於八十
    九年二月七日十九時許，前往豐原市○○○街二十八號「閤家歡」庭園式ＫＴＶ
    二○六包廂內唱歌，到同日二十三時左右，因我們唱完歌才走出包廂，看到一群
    人在吵架，我朋友乙○○走過去勸架，拉開二個吵架的人，沒多久便被不詳男子
    持酒瓶刺傷右眼，我只聽到乙○○說他的眼睛跑出來，然後我就將乙○○送醫，
    我不認識對方，特徵我沒看清楚等語。於偵查中證述：當天覺得無聊才去唱歌，
    約晚上八、九點左右去，唱到十一點多才離去，在二○六包廂只有我與乙○○兩
    人，共消費了三、四千元，因為我們已買單剛好在門口碰到他們吵架，乙○○是
    因他的朋友在那上班想幫忙才去勸架，本來要等王的朋友來，但他一直在忙沒過
    來，所以就先離開等語。於原審時證述：當時我懷孕四、五個月，我六月生小孩
    的，當時穿休閒服。於本院調查時證稱：我們有聽到吵架聲，乙○○以為是他的
    朋友與人吵架，他的朋友是該店的經理，他要過去勸架，當時我因為懷孕，乙○○叫我不要過去，我看到他撥開二個人，他一過去眼睛就被刺了一刀，因剩下的
    時間也不多，而且乙○○的朋友一直在忙也都沒有過來，我們就離開了，是我陪
    他去就醫等語。另證人池錦淼於警訊中證述：於八十九年二月七日二十三時二十
    分許，在ＫＴＶ內消費的客人打架之後就有人跑出店外，我發現時曾問一名戴帽
    子的男子發生何事，他告訴我他被人打，我隨即進去裡面查看，發現四人倒地，
    我隨即叫櫃台叫救護車將他們送醫，發生經過我都沒有看到，我知道他叫阿生，
    就是警方所調口卡片之人，於八十九年二月七日晚上約九時許，服務生告訴我二
    ○六包廂有一綽號阿生之男子找我，但我沒空去，二○六包廂之客人是於八十九
    年二月七日二十時三十八分進入消費，離去時間我不確定，但買單時間是到八十
    九年二月七日二十三時三十一分，該二○六包廂消費二小時後有暫停一下，但有
    再續單一小時等語。於偵查中證稱：二○六包廂是十人以下的包廂，當天生意將
    近客滿，沒有小包廂，公司對認識的客人會招待水果拼盤、烏龍茶，東西多寡是
    固定的，不會因人數不同而異等語。於本院調查證稱：與被告之前就認識，我開
    酒店時認識的，因為那天是過年生意很忙，少爺有跟我講有一個阿生的人找我，
    但我沒有空，所以我就沒有過去了，就被告當日消費的資科顯示，他們點的餐點
    份量不算多，單據上十點三十一分是表示他們的時問可以到十一點三十一分等語
    。被告於過年期間與女友至ＫＴＶ歡唱，因無小包廂乃使用中包廂，符合常情，
    於近乎三小時之時間內食用小菜七樣及ＫＴＶ招待之茶二壺、水果三盤、小菜一
    盤，份量既不大（詳證人池錦淼之證述及卷附照片所示），自屬可能，另於等不
    到證人池錦淼，且所點之歌唱完之際提早十五分鐘離開，適碰到證人戊○○等人
    與戴鴨舌帽等人發生互毆，出面勸阻，亦屬可能，尚難以此即認被告係與行兇者
    同在二○六房消費並參與鬥毆殺人，綜上所述，被告所辯尚堪採信，此外且查無
    其他積極證據足認被告犯本罪，原審未詳細勾稽，遽為被告科刑之諭知，此部分
    尚有未洽，上訴人即檢察官以原審未判處殺人未遂不當為由上訴雖無理由，被告
    以未參與持刀行兇為由上訴則有理由，原審此部分判決既有如上未當之處，應由
    本院將此部分撤銷改判，另為被告無罪之諭知。
四、據上論斷，應依刑事訴訟法第三百六十九條第一項前段、第三百六十四條、第三
    百零一條第一項，判決如主文。
本案經檢察官甲○○到庭執行職務。
中      華      民      國　    九十一     年     九      月     十 　　日
                                臺灣高等法院臺中分院刑事第九庭
                                      審判長法　官　陳　筱　珮
                                      　　　法　官  吳　重　政
                                            法  官  康  應  龍
右正本證明與原本無異。
檢察官得上訴。
如不服本判決應於收受送達後十日內向本院提出上訴書狀，其未敘述上訴之理由者並
得於提起上訴後十日內向本院補提理由書（均須按他造當事人之人數附繕本）。
　　　　　　　　　　　　　　　　　　　　　　書記官  黃　薰　慧
中      華      民      國　    九十一     年     九      月    十一　　日
                                                                        Ｒ
